Alexander Rojas C

3249469970

Q Bogota - Colombia

Perfil laboral

Ingenierìa De Software

Experiencia en el sector Financiero, Bancario y Asegurador en áreas operativas y de sistemas; excelentes relaciones interpersonales, gran destreza para establecer diferentes estrategias que permitan alcanzar el éxito en los proyectos y actividades desarrolladas orientadas hacia la consecución de resultados. Liderazgo. Pro actividad. Creatividad. Adaptación. Toma de decisiones. Resolución de conflictos. Trabajo en equipo. Negociación. Iniciativa. Flexibilidad. Actitud positiva. Comunicación. Compromiso con la excelencia. Capacidad de persuasión.

Experiencia laboral

Qa software

Bigg pass - edenred Noviembre 2023 - Abril 2024

Bogotá - Colombia

Responsable de diseñar, documentar, ejecutar pruebas funcionales, pruebas de regresión, smoke test, pruebas exploratorias, pruebas unitarias, pruebas backend y frontend del sistema ATLAS para verificar la calidad de los desarrollos implementados y sus múltiples componentes que la rodean. Ejecución y manejo de herramientas como: Azure Devops, Azure Storage, SQL Server y Postman; a su vez reporte de defectos/bugs y realizando el seguimiento de las incidencias lo antes posible en el ciclo de desarrollo.

Sector: Otros servicios

Sector: Consultoría en recursos humanos

Analista pruebas de sistemas

Aseneg - outsourcing y head hunter de talento humano Noviembre 2022 - Marzo 2023

Bogotá - Colombia

Experiencia en diseño de casos de pruebas, ejecución de pruebas funcionales, pruebas de regresión, smoke test, comprensión de las prácticas de control de versiones y ciclo de vida ágil; conocimiento en pruebas API de servicios web y servicios financieros, experiencia en metodología Scrum, capacidad de comunicación con el personal técnico; manejo de herramientas como PL/SQL Developer, WinSCP, PuTTY, SoapUI y One Drive.

Analista senior qa

Tcs Abril 2019 - Marzo 2022

Bogotá - Colombia

Sector: Productores y distribuidores de software

*Scotiabank: Análisis de los diferentes productos financieros del Banco (Cuentas de Ahorro/Corriente y Embargos, tarjeta débito/crédito, cajeros/datafonos) en el área de depósitos; elaboración de documentos, reporte de defectos; manejo de JIRA, AS400, CRM, JUMP, IVR, Branch Teller, Banca Móvil; metodología Agile Scrum. *Banco Galicia: Definición de casos de uso, especificación, diseño y gestión de pruebas funcionales, reporte de bugs en Mantis de los productos del banco tarjetas débito/crédito, visa/master internacional, cuentas de ahorro/corriente y Biometría/Escaneo en personas/documentos para el proceso de automatización de Online Banking del Banco. *Seguros Confianza: Elaboración, estimación de tiempos y reporte de incidencias en los casos de pruebas de los productos de la entidad como riesgos, siniestros y pólizas; manejo de SharePoint, JIRA y la plataforma de la compañía IAXIS bajo metodologías Agiles Scrum. *Banco Santander: Ejecución de Pruebas Automatizadas de los productos del banco designados, gestión de actividades del ciclo de vida del proyecto; manejo de ALM, Eclipse, consulta de los diferentes canales del Banco (PayStudio - BCR - Portal comercios – Meli - CPM). *Citibank: Ejecución de pruebas en pagos interbancarios, pagos B2B, con usuarios Cheker/Maker en Servidor Local (SLACH), ALTO, PSE, Flexcube, ACH Colombia, Cenit; manejo de Cosmos/Bcosmos, Citiscreening, CitiDirect, CitiAiret, Citidocs; reporte de bugs en JIRA.

Analista funcional junior

Bextechonology s.a Agosto 2018 - Diciembre 2018

Bogotá - Colombia

Sector: Desarrollo y diseño de páginas web

Tareas realizadas: Levantamiento de requerimientos en el cliente, gestión de cambios, historias de usuario, casos de uso, elaboración de documentos a usuario final y manuales al área de desarrollo; atención y acompañamiento detallado a las necesidades del cliente de esta manera se establecerán los objetivos del proyecto para realizar una muy buena planeación en donde se entregue un excelente producto en el menor tiempo.

Analista funcional

Novatec solutions Mayo 2018 - Agosto 2018

Bogotá - Colombia

Sector: Productores y distribuidores de software

Experiencia en análisis funcional, construcción de casos de uso, documentación técnica y de usuario final; entendimiento del problema antes de empezar a crear el modelo de análisis, estructuración de información en los procesos y operatoria de las áreas involucradas de la compañía con el fin de migrar y centralizarlos en México.

Analista calidad software

Sqa sa Octubre 2016 - Abril 2017

Bogotá - Colombia

Sector: Productores y distribuidores de software

Ejecución de pruebas funcionales, de regresión, unitarias (código), manuales y smoke de los proyectos de ATH pertenecientes al Grupo Aval en los portales transaccionales de las distintas entidades bancarias para las que opera la empresa, verificación y validación de los requerimientos entregados por el cliente, participación en proyectos de desarrollo software en el sector bancario, sentido crítico, habilidades analíticas de negocio y buenas relaciones interpersonales, alta capacidad de trabajo en equipo. Conocimiento y manejo de: Test-link, Mantis, SQL, Soap UI, RedMine, Jenkis.

Técnico de pruebas

Samtel consultores colombia s.a.s Noviembre 2015 - Octubre 2016

Bogotá - Colombia

Sector: Productores y distribuidores de software

Ejecución de pruebas funcionales y manuales, estimación de tiempos, análisis en dispositivos electrónicos datafonos y cajeros automáticos, validación de requerimientos, documentación y participación en proyectos de desarrollo software en el sector bancario y financiero, buenas relaciones interpersonales, sentido crítico con habilidades analíticas de negocio; Conocimiento y Manejo de: Test-link, Mantis, Soap UI, RedMine, Plan QA; Alta capacidad de trabajo en equipo y compromisos para aprender de nuevas herramientas.

Estudios

Formación académica

Técnico en procesamiento de pruebas software

Sena Mayo 2024 - En Curso

Técnico producción en medios de comunicación

Colego superior de telecomunicaciones Junio 2009 - Julio 2012

Técnico profesional en matemáticas

Aldemar rojas plazas Enero 2003 - Diciembre 2004

Bachiller técnico laboral

Manuelita saenz Enero 1998 - Diciembre 2004

Estudios complementarios

Aplicación del marco de trabajo scrum para proyectos de desarrollo de software

Sena Mayo 2024 - Actualidad

Procesos para software de calidad

Sena Marzo 2024 - Abril 2024

Aplicacion de la calidad del software en el proceso de desarrollo

Sena Febrero 2024 - Marzo 2024

Manejo de pruebas de software

Sena Enero 2024 - Febrero 2024

Modelos de calidad de software

Sena Noviembre 2023 - Diciembre 2023

Calidad en el desarrollo de software

Sena Octubre 2023 - Noviembre 2023

Scrum master professional certificate (smpc)

Certifications on certiprof professional knowledge Septiembre 2018 - Octubre 2018

Scrum foundation professional certificate (sfpc)

Italiano

Certifications on certiprof professional knowledge Agosto 2018 - Septiembre 2018

Idiomas

Francés

		9
Porcentaje de dominio: 60%	Porcentaje de dominio: 40%	Porcentaje de dominio: 40%
Habilidades ———		
 Compromiso por el trabajo 	 Planeación estratégica 	 Experiencia previa
 Responsabilidad 	 Pensamiento estratégico 	 Toma de decisiones
 Continuo Aprendizaje 	 Flexibilidad y adaptabilidad 	 Orientacion al Logro
 Análisis numérico 	 Planificación y organización 	 Compromiso

Inalés